Inventaris van het archief van de familie Van Panthaleon van Eck, 1398-1946
Nationaal Archief, Den Haag
- SUPPLEMENT I
  - 28 dossiers, samengesteld ten behoeve van de genealogie der diverse geslachten Van Eck en aanverwante onderwerpen., 406-409
    - Dossiers., 407
      - Stichting Jhr. Floris van Jutphaes., 11.; 1 omslag
      - Album Amicorum van Johan van Eck., 12.; 1 omslag
      - Von Quadt., 13.; 1 omslag en 1 portefeuille
      - Admiraliteit., 14.; 1 omslag
      - Collectie Van Wassenaer., 15.; 1 omslag
      - Wapens en zegels., 16.; 1 omslag
      - Duitschland., 17.; 1 omslag
    - Dossiers., 408
      - Duitschland (vervolg)., 17.; 1 doos
      - Utrecht., 18.; 1 omslag
      - Gelderland., 19.; 1 omslag
      - Handschrift Zilcken., 20.; 1 omslag
      - Adelserkening en naamstoevoeging., 21.; 1 omslag
      - Artikelen., 22.; 1 omslag
    - Dossiers., 409
      - St. Pantaleon, geneesheer en martelaar., 23.; 1 omslag
      - Handschrift Kits Nieuwenkamp., 24.; 1 omslag
      - Diversen., 25.; 1 omslag
      - Amalfi en Constantinopel., 26.; 1 omslag
      - Correspondentie., 27.; 1 omslag
      - Aantekeningen Hooft van Huysduynen., 28.; 1 omslag
  - Familie-archief Van Panthaleon van Eck. Nagekomen stukken in een van de vier ijzeren charterkistjes., 410
    - Inventaris van het familie-archief door W.H. Avelingh, 1946, 1.; 1 deeltje
    - Inhoudsopgave van inv. nr. 1 van het familie-archief door dezelfde, 1949, 2.; 2 exemplaren.
    - Diverse fotografische negatieven van stukken, betrekking hebbende op de genealogieën Pantaleon en Van Eck., 3.; 1 doos
    - Beschrijving en foto's van de kerk van St. Pantaleon te Keulen., 4.; 1 couvert
    - Voorlopige en definitieve catalogus van de tentoonstelling "Ceylon-Nederland in het verleden, 1602 - 1796". 's-Gravenhage, 1965, 5.
    - Jan Carel baron van Eck, heer van Vieracker en Ommershof, en echtgenote Françoise Madelon van Till. Lijsten van deelnemers aan diverse diners en soupers. Met opgave van gerechten, 9 maart 1787 - 24 augustus 1802, 6.; 1 deeltje (op het plat het jaartal 1784)
    - (C.S. Adama van Scheltema). Aandenken aan Françoise Madelon Adama van Scheltema, geb. baronesse Van Eck, overleden 26 december 1883, 1884, 7.; 1 deeltje
    - Lijst van medewerkenden aan het huldeblijk, aangeboden bij het afscheid van Ir. F.M. van Panthaleon baron van Eck, 31 januari 1931, 8.; 1 album in doos
    - Necrologie van Ir. F.M. van Panthaleon baron van Eck, 1870-1939. De Ingenieur, 13 october 1939, 9.
    - Verlening van de medaille van koningin Elisabeth van België aan mevrouw M.M. van Panthaleon barones van Eck - De Jonge, 14 maart 1919, 10.; 1 diploma met brief en medaille
    - Stukken betr. benoeming en installatie van F.M. van Panthaleon baron van Eck als burgemeester van Noordoostpolder, 1962, 11.; 1 couvert
    - Installatie van Mr. J.C. van Panthaleon baron van Eck als vice-president van de rechtbank te Rotterdam. Nieuwe Rotterdamsche courant, 7 april 1959, 12.
    - C.L. Van Panthaleon van Eck. Hydration and complex formation of ions in solution. Proefschrift, Leiden, 1958, 13.; 1 deeltje
    - Dr. C.L. Van Panthaleon baron van Eck. De bomen en het bos. Inaugurele rede. Eindhoven, 1962, 14.; 1 deeltje
    - H.J.M. van Panthaleon van Eck. De insuline-glucose therapie bij leveraandoeningen. Proefschrift, Leiden, 1939, 15.; 1 deeltje
    - J.C. van Panthaleon van Eck. Stellingen ter verkrijging van den graad van doctor in de rechtswetenschap. Utrecht, 1904, 16.; 1 deeltje
    - Stukken betreffende overlijden van Mr. J.C. van Panthaleon baron van Eck, oud-directeur van de Kon. Ned. Petroleum Mij., overleden te Santa Barbara (California), 16 februari 1965, 17.; 1 couvert
  - Genealogische aantekeningen, uitgeknipte familieadvertenties., 411
    Bevat 1 originele verklaring gedateerd 7 oktober 1669 van getuigen aan het stadsbestuur van Nijmegen betreffende het overlijden van Johanna Maria van Eck t w
  - "Belgische naaiklas". Groepsfoto's van vrouwelijke Belgische vluchtelingen in de werkverschaffing te Rotterdam?, met ondertetende danktbetuigingen van hen aan M.M. Panthaleon baronesse van Eck- De jonge voor haar bemoeienissen daarmee, met een portretfoto van regeringscommissaris Charles Jenkinson en een gedrukte kerstgroet van koningin Wilhelmina., 1914-1918; 412
    Bevat linten met Belgische en Nederlandse kleuren.
  - Familie-archief Van Panthaleon van Eck. Twee rollen, bevattende:, 413
    - Zestien kwartieren van Anna Magdalena van Utenhove, dochter van Johan Carel en Sophia von Schönberg. 1648Perkament met gekleurde wapens., 1.
      Anna Magdalena was een zuster van Adriana Sophia van Utenhove, die in 1651 is gehuwd met Lubbert van Eck.
    - Cirkelvormige kwartierstaat van 64 gekleurde kwartierwapens en vier hoofdwapens (Nassau, Solms, Engeland, Frankrijk). Kwartieren van koning-stadhouder Willem III, Eind 17de - begin 18de eeuw, 2.
    - Kaart van het gewest Utrecht door Bernardus du Roy, uitgegeven door Nicol. Visscher., 3.
    - Latijnsch gedicht. (Schrijfvoorbeeld?)., 4.
    - Specificatie der door Jan Carel van Eck tot Nergena en Litzauw ten huwelijk met Alexandrina Huguetan aangebrachte goederen. Huis Cromvliet, 6 februari 1755, 5.; 1 charter
    - Specificatie der door Alexandrina Huguetan ten huwelijk met Jan Carel van Eck tot Nergena en Litzauw aangebrachte goederen. Huis Cromvliet, 6 februari 1755, 6.; 1 charter
    - Getuigschrift wegens afgelegd examen B voor François Marinus van Panthaleon baron van Eck, geboren te Hees. Delft, 15 juni 1893, 7.; 1 stuk
    - Ingenieursdiploma voor François Marinus van Panthaleon baron van Eck, geboren te Hees. Delft, 4 juli 1894, 8.; 1 stuk
    - Diploma voor Ir. François Marinus van Panthaleon baron van Eck, houdende benoeming tot ridder 1ste klasse in de Wasa-Orde van Zweden. Stockholm. Met reglement, 15 juni 1923, 9.; 2 stukken
- Aanwinst 1991 (Van Manen), H.
  Dit archieffragment bevond zich deels in een koffer gemerkt "CvM" en waren geinventariseerd door prof. dr. C.L. van Panthaleon van Eck.
  - Foto's (19e, vroeg 20e eeuws) gehaald uit 4 albums met familiefoto's (cartes de visite en groepsportretten), met documentatie en losse foto's en negatieven van latere datums, 1855-1920; 414
  - Inventaris van het fotoarchief Van Eck (1855-1920), 415; 1 deel
  - M.V. Philipon de la Madelaine "La Mythologie Illustrée", 1842, als schoolprijs toegekend aan François Marinus baron van Eck (XI), te Elburg, met schoolwerk en 20e eeuwse transcripties en correspondentie., [1854]; 416; 1 deel en stukken
  - Correspondentie tussen M.M. van Panthaleon baronesse van Eck, F.M. van Panthaleon baron van Eck, haar oudste zoon, en J.E. baronesse van Haersolte, zijn echtgenote., 1940-1945; 417; 1 multo map
  - Notities omtrent ervaringen en belevenissen van F.M. van Panthaleon baron van Eck als burgemeester van Steenwijkerwold gedurende de jaren 1940 en enige tijd daarna. Getypt., 1987; 418; 1 pak
  - Notities en kopieën betreffende genealogisch onderzoek en enkele andere losse stukken en kopieën, z.d.; 419; 1 omslag
    Bevat lijst van waardepapieren toebedeeld aan jkvr. Fanny van Panthaleon baronesse van Eck volgens de akte van scheiding van het Schunke Hollway Fonds, 1935.
  - Inventarissen van het archief Panthaleon van Eck (depot-exemplaren) en kopie Avelingh inventaris, 420
  - Stukken betreffende de herkomst, inventarisatie en overdracht van het archiefgedeelte familie Van Manen (CvM) en het familiearchief Panthaleon van Eck, 1984-1991; 421
  - Stukken afkomstig van Charlotte Aleida van Manen (1880-1961), 422-425
    Schreef o.a. de geschiedenis van de Nederlandse Overzeese Trustmaatschappij (1935).
    - Diverse stukken, 422
      - "Photos Tilly". Stroken pasfoto's
      - Foto's familie Van Manen (bevat foto's van Johan van Manen uit het buitenland o.a. India en Tibet)
      - "Notaris J. Hoitink. 1956"
      - "Notaris J. Hoitink. Elburg' (correspondentie betreft landbezit in Doornspijk)
      - Nieuwe pachten 1953-1955-1960
      - "Formaliteiten i.vm. het verblijf van dr. C.A. van Manen in de USA tijdens de oorlog 1940/1945"
      - "Documentatie omtreden broeder M.A.J. van Manen" (Johan van Manen)
      - "Hernnneringen, comité's, clubs. voordrachten etc. " (vnml Amerikaanse periode_
      - "Frieze of the Prophets" by John S. Sargent. Boston Publci Library (reproductie in rol)
      - Kleurenprenten van Amerikaanse landschppen
      - Losse correspondentie, deels in enveloppen
    - Diverse stukken, 423
      - "Zeer persoonlijke brieven"
      - Correspondentie tussen W.H.R. du Mesnil en familie Van Crans, 1859-1860
      - "Stamboom Schrassert"
      - "Du Mesnil". Portret en krantenknipsels
      - "De Lannoy Amsterdam"
      - Stamboom Luyken; catalogus tentoonstelling van Caspar Luyken in Museum Fodor te Amsterdam
      - Stukken betreffende de aanbiedin gvan de portretten van het echtpaar F. de Lanoy-Van Manen aan regenten van het hofje van de Remonstrantse gemeente te Amsterdam
      - Ingekomen brieven, merendeels genealogisch van aard, bij Ch. A. van Manen
      - Ingekomen brieven, meest van genealogische aard, bij R.O. van Manen
      - Zes getekende medaillons
      - Trouwformulier sinds de revolutie van 19 januari 1795 in gebruik te Amsterdam
      - Reglement voor het Fonds van Weduwen en Wezen van officieren in het vaste korps der Zeemacht, 1815
      - Verjaringsbrieven van de voorkinderen bij het leven hunner beide ouders en na het overlijden hunner moeder" (Oom Johan, tante Mina)
      - Inentingsbewijs voor koepokken voor R.O. van Manen, 1858
      - Potloodaantekeningen op een blad
      - "Bruiloftszang voor den Here Hendrik Fack en jongkwvrouw Geertruij Adriana Scha? verlenigd binnen Amsterdam den 19e van bloeimaand 1767"
      - "Kantoor bankiers Bremer de Lanoy en de Neufville" rekeningen omstreeks 1808-1811 (betreft hr. C. van der Vliet
      - Stukken betreffende de studies van R.O. van Manen
    - Diverse stukken:, 424
      - Aanstellingsbrieven van J.F. du Mesnil de l'Estrille, 1778-1801
      - Gegevens Bibliotheque Wallonne te Leiden
      - Van Manen (voor 1743)
      - Fotonegatief van de prent van "Zutphen" 1796 den 23 Maij uit archief "C.v.M." (1990)
      - Losse aantekeningen en stukken van genealogische aard
      - Lijst van benodigde boven het gewone rantsoen voor 1500 officieren voor de tijd van 25 dagen, 1803
    - Dverse stukken:, 425
      - "Oude familiepapieren. Aankoop Bijwilt". Voornamelijk notariële stukken familie Van Manen 19e en 20e eeuw
      - Brieven van J.W. du Mesnil de l 'TEstrille (1801-1830) aan zijn zuster Rieke, en brieven van J.F. du Mesnil de Estrille (1804-1834), aan zijn 2e moeder en verdere familie, 1824-1833
      - Nederlands zegel met menage-tekening (zegel is gebroken), 1803 december 6
      - Verjaarsbrieven en nieuwjaarsbrieven aan R.O.H. van Manen, 1827-1830
      - Losse stukken, voornamelijk genealogische aantekeningen betreffende de familie de Mesnil en stukken ontvangen in het kader van genealogisch onderzoek
      - Originele aantekeningen van de geboorte van drie dochters van R.O. Schrassert en R.J. van Brienen te Elburg, 1735-1740
  - Genealogische aantekeningen betreffende het geslacht Van Tricht en aanverwante geslachten, 426
  - Genealogische aantekeningen betreffende de familie Van Manen, 427; 1 deeltje
  - 'Photo-Severance". Schrift met ingeplakte en losse foto's [oa. huis in Verenigde Staten, een poserende C. van Manen?], 428A; 1 deel
  - "Photo Knox-Wehncke. Maddans" [portrefoto C. van Marle?, foto skelet Dinosaurus in museum, tekening eekhoorns etc.], 428B
  - Diverse stukken:, 429
    - Journaal van de reis van Reinier Otto Hendrik van Manen van Elburg naar Berlijn, Wenen en Parijs (1804-1806). Origineel en uitgetypte kopie
    - Archiefonderzoek van luitenant-generaal J.W. van Hoogstraten in Parijs naar de famile Du Mesnil, 1933-1934
    - Staat van dienst kapitein-ter-zee J.F. du Mesnil, 1912
    - Kwartierstaat familie Du Mesnil
    - Wapen van de familie Du Mesnil
    - Correspondentie van C. van Manen betreffende de genealogie van de familie Du Mesnil
  - Diverse stukken:, 430
    - Geneaologische correspondentie van C. van Manen
    - Portret van Henry Hudson, met kopie van brief van "Sleepy Hollow Restorations Inc." aan Charlotte van Manen (1954) en Amerikaanse brochures
    - Aantekeningen mr. Joh. Gerhard Luyken (1782-1797 en stamboom van de familie Luyken
    - Stukken betreffende en correspondentie over Johan van Manen, overleden te Calcutta op 15 maart 1943, en zijn nalatenschap. Met foto's
    - Enveloppe met opschrift Weledelgeboren heer de Lanoy Ahmz. Keizersgracht Amsterdam" met daarin handgeschreven adres- en aantekenboekje; overlijdensadvertentie van Jozephine Flore Isabelle de Lanoy-Roelant; Lidmaatbriefje van N.H. gemeente te Amsterdam op naam van Everdina Wilhelmina van Mannen op attestatie van Elburg
  - Getypt manuscript van de autobiografie "Houseboy in India" van de Twan Yang, bediende van Johan van Manen, met brief van Yang en ingekomen brieven van de uitgever bij C. van Manen, 431; 2 delen
  - Twee topografische kaarten met intekening van het gebied van het buurtschap Manen (tussen Veenendaal en Ede), 1930-1931; 432